【裁判字號】    95,訴,1519
【裁判日期】    951002
【裁判案由】    毒品危害防制條例
【裁判全文】
臺灣彰化地方法院刑事判決              95年度訴字第1519號
公  訴  人  臺灣彰化地方法院檢察署檢察官
被      告  甲○○原名郭鑫楷.
上列被告因違反毒品危害防制條例案件，經檢察官提起公訴（九
十五年度毒偵字第二九七二、三一七九號），被告於準備程序中
就被訴事實為有罪之陳述，經告知簡式審判程序之旨，並聽取公
訴人、被告之意見後，本院合議庭裁定由受命法官獨任進行簡式
審判程序，判決如下：
    主  文
甲○○施用第一級毒品，處有期徒刑捌月，扣案之海洛因壹包（
海洛因淨重零點壹陸公克、空包裝重零點玖公克）沒收銷燬之
。
    事  實
一、甲○○前因施用毒品案件，經臺灣臺中地方法院以九十四年
    度毒聲字第一一九○號裁定送觀察、勒戒後，認無繼續施用
    毒品之傾向，於民國九十四年十月七日執行完畢釋放，並由
    臺灣臺中地方法院檢察署檢察官於九十四年十月二十日以九
    十四年度毒偵字第四八三八號為不起訴處分確定。詎甲○○
    於前開觀察、勒戒執行完畢釋放後五年內，仍不知悔改，竟
    於九十五年七月十六日下午一時許，在位於彰化縣彰化市中
    央陸橋旁之冠軍釣蝦場廁所內，以將第一級毒品海洛因摻入
    香煙點燃抽吸之方式，施用第一級毒品海洛因一次。嗣於九
    十五年七月二十日凌晨一時十五分許，為警在彰化縣彰化市
    ○○○路與忠誠路口查獲，並扣得第一級毒品海洛因一包（
    海洛因凈重○點一六公克、空包裝重○點三九公克），復於
    同日下午三時四十五分許，為警通知至彰化縣警察局彰化分
    局，經其同意採集尿液送驗，結果呈嗎啡陽性反應，始悉上
    情。
二、案經彰化縣警察局彰化分局報告臺灣彰化地方法院檢察署檢
    察官偵查起訴。
    理  由
一、按除被告所犯為死刑、無期徒刑、最輕本刑為三年以上有期
    徒刑之罪或高等法院管轄第一審案件者外，於刑事訴訟法第
    二百七十三條第一項程序進行中，被告先就被訴事實為有罪
    之陳述時，審判長得告知被告簡式審判程序之旨，並聽取當
    事人、代理人、辯護人及輔佐人之意見後，裁定進行簡式審
    判程序；除簡式審判程序及簡易程序案件外，第一審應行合
    議審判；刑事訴訟法第二百七十三條之一第一項、第二百八
    十四條之一分別定有明文。本件被告甲○○所犯係死刑、無
    期徒刑、最輕本刑為三年以上有期徒刑或高等法院管轄第一
    審案件以外之罪，且於本院行準備程序時就被訴事實為有罪
    之陳述，經受命法官告知簡式審判程序之旨，並聽取公訴人
    、被告之意見後，本院合議庭認無不得或不宜改依簡式審判
    程序進行之處，經評議結果，裁定改由受命法官獨任行簡式
    審判程序，合先敘明。
二、訊據被告甲○○對於上開施用第一級毒品海洛因之犯行坦承
    不諱，且其於九十五年七月二十日為警查獲後，暨同日為警
    通知至彰化縣警察局彰化分局，分別經其同意採集尿液送驗
    ，結果均呈嗎啡陽性反應，此有尿液代號與真實姓名對照認
    證單、去氧核醣核酸條例以外案件接受尿液採樣同意書、應
    受尿液採驗人尿液檢體採集送驗紀錄表各一紙、詮昕科技股
    份有限公司濫用藥物尿液檢驗報告書二紙在卷可稽，再扣案
    之白粉一包，經送法務部調查局鑑定結果，含海洛因成分，
    海洛因淨重○點一六公克，空包裝重○點三九公克，此有法
    務部調查局九十五年八月十五日調科壹字第一四○○一三一
    九二號鑑定通知書一紙在卷可考，復有照片一幀在卷為證，
    足徵被告之自白確與事實相符。又被告前因施用毒品案件，
    經臺灣臺中地方法院以九十四年度毒聲字第一一九○號裁定
    送觀察、勒戒後，認無繼續施用毒品之傾向，於民國九十四
    年十月七日執行完畢釋放，並由臺灣臺中地方法院檢察署檢
    察官於九十四年十月二十日以九十四年度毒偵字第四八三八
    號為不起訴處分確定，有臺灣彰化地方法院檢察署刑案資料
    查註紀錄表及臺灣高等法院被告全國前案紀錄表各一份在卷
    可考。被告於九十四年十月七日觀察、勒戒執行完畢釋放後
    ，五年內再犯本件施用第一級毒品犯行，依毒品危害防治條
    例第二十三條第二項規定，自應依法論科。本件事證明確，
    被告施用第一級毒品海洛因之犯行，應堪認定。
三、核被告所為，係犯毒品危害防制條例第十條第一項之施用第
    一級毒品罪。被告為施用第一級毒品，而持有該級毒品，其
    持有之低度行為，應為施用之高度行為所吸收，不另論罪。
    爰審酌被告曾因施用毒品經送觀察、勒戒後，仍未能戒斷，
    再犯本案之罪，顯然未能善體國家設置觀察、勒戒機構，協
    助毒品施用者戒除毒癮之良法美意，及其犯罪之動機、目的
    、品行、智識程度、所生危害，暨犯罪後坦承犯行，態度尚
    屬良好等一切情狀，量處如主文所示之刑。又扣案之海洛因
    一包（海洛因凈重○點一六公克、空包裝重○點三九公克）
    ，為毒品危害防制條例第二條第二項第一款所稱之第一級毒
    品，應依同條例第十八條第一項前段之規定，沒收銷燬之。
四、至於公訴意旨另稱：被告自九十五年五月初某日起至同年七
    月十六日下午一時許該次施用前止，另有施用第一級毒品海
    洛因多次之犯行云云；而公訴人認被告涉有上開之犯行，無
    非係以被告於偵查中供稱：伊自九十五年五月初開始施用第
    一級毒品海洛因等語，作為主要論據。惟按被告或共犯之自
    白，不得作為有罪判決之唯一證據，仍應調查其他必要之證
    據，以察其是否與事實相符，刑事訴訟法第一百五十六條第
    二項定有明文。經查，被告此部份之供述，既無驗尿報告或
    其他證據可資佐證，按諸前揭規定，自難僅憑被告之自白逕
    認被告自九十五年五月初某日起至同年七月十六日下午一時
    許該次施用前止，另有施用第一級毒品海洛因多次之犯行，
    要屬不能證明被告此部分犯罪，原應為無罪之諭知，惟公訴
    人既認此部分與前開論罪科刑部分屬集合犯之包括一罪關係
    ，爰不另為無罪之諭知，附此敘明。
據上論斷，應依刑事訴訟法第二百七十三條之一第一項、第二百
九十九條第一項前段，毒品危害防制條例第十條第一項、第十八
條第一項前段，判決如主文。
本案經檢察官洪英丰到庭執行職務。
中    華    民    國    95    年    10    月     2    日
                    刑事第二庭  法  官  鄭舜元
以上正本證明與原本無異。
如不服本判決，應於判決送達後10日內，向本院提出上訴狀（須
附繕本）。
中    華    民    國    95    年    10    月    4     日
                                書記官  呂雅惠
附錄：論罪科刑法條：
毒品危害防制條例第十條：
施用第一級毒品者，處六月以上五年以下有期徒刑。
施用第二級毒品者，處三年以下有期徒刑。


司法院資訊處製作；財團法人民間司法改革基金會備份。
